【裁判字號】    99,交聲,500
【裁判日期】    991028
【裁判案由】    違反道路交通管理處罰條例聲明異議
【裁判全文】
臺灣新竹地方法院交通事件裁定         99年度交聲字第500號
原處分機關    交通部公路總局新竹區監理所
異  議  人    乙○○
即受處分人
上列異議人因違反道路交通管理處罰條例案件，對於交通部公路
總局新竹區監理所中華民國99年8 月11日所為之竹監營字第裁50
-B00000000號違反道路交通管理事件裁決處分，聲明異議，本院
裁定如下：
       主  文
異議駁回。
       理  由
一、按異議人，不服第8 條主管機關所為之處罰，得於接到裁決
    書之翌日起20日內，向管轄地方法院聲明異議，又交通法庭
    認為聲明異議無理由者，應以裁定駁回之，道路交通管理處
    罰條例第87條第1 項、道路交通案件處理辦法第19條分別定
    有明文。次按，機器腳踏車行駛之車道，應依標誌或標線之
    規定行駛；無標誌或標線者，於已劃分快慢車道之道路，雙
    向道路應在最外側快車道及慢車道行駛，道路安全規則第90
    條第1 項第2 款定有明文。又汽車駕駛人，駕駛汽車有不服
    從交通勤務警察或依法執行交通指揮、稽查任務人員之指揮
    或稽查者，處新臺幣（下同）900元以上1,800元以下罰鍰；
    汽車駕駛人違反第60條第2項第1款規定者，除依原條款處罰
    鍰外，並記違規點數1點，道路交通管理處罰條例第60條第2
    項第1款、第63條第1項第1款分別亦有明文。
二、原處分意旨略以：異議人即受處分人乙○○於民國99年7月2
    7日17時50分許，駕駛車牌號碼XAD-317號重型機車，行經高
    雄市○○路與九如一路路口時，因不服從交通勤務警察指揮
    ，為原舉發單位即高雄市政府警察局員警填掣高市警交字第
    B00000000 號舉發違反道路交通管理事件通知單，逕行舉發
    異議人「不服從交通勤務警察指揮」，嗣異議人向原處分機
    關提出申訴，經原處分機關函請原舉發單位調查結果，仍認
    異議人有前揭違規行為，而依道路交通管理處罰條例第60條
    第2項第1款規定，於99年8月11日以竹監營字第裁50-B00000
    000號裁決書，裁處異議人罰鍰900元，並依同條例第63條第
    1項第1款記違規點數1點。
三、聲明異議意旨略以：異議人主張其於99年 7月27日17時35分
    駕駛車牌號碼 XAD-317號重型機車，行經高雄市○○路與九
    如一路路口於等待紅燈時，原先停靠於雙向四線道之快車道
    近雙黃線處，斯時執行交通勤務之員警指揮異議人將駕駛之
    重型機車移至慢車道，異議人即將車輛移至慢車道停止線前
    方之斑馬線上，然該名執勤員警再度指揮異議人應將駕駛之
    重型機車移至慢車道之停止線後方，異議人認其初始即無違
    規，實無遵從該名員警指揮之必要，為此聲明異議，請求撤
    銷原處分等語。
四、經查：異議人於99年 7月27日17時50分許，未依規定於已劃
    分快車道及慢車道之雙向道路，應在最外側快車道及慢車道
    行駛，及未服從交通執勤警察指揮之事實，業據證人即填掣
    本件違規舉發通知單之高雄市警察局員警甲○○到庭具結證
    稱：「（請簡述本件舉發經過為何？）那天我是服17至19時
    陽明路與九如一路路口交通交整的勤務，當時執勤中，當時
    下雨，我站在路口，因為路是 T字型的路口，我站在路口指
    揮交通，異議人把機車騎到快車道靠近雙黃線的部分，當時
    基於職務，我請異議人把機車移到停止線即慢車道，避免影
    響要左轉的車輛，然後異議人剛開始他有動一下，還是停在
    斑馬線上面，我就再請異議人移到斑馬線後面，避免妨害行
    人行走，異議人我請他到路邊，變了2、3次紅綠燈，異議人
    還是停在斑馬線上面，我就請異議人到路邊，異議人當時的
    語調不是很好，他當時有回應我，但是車子都沒有動，還是
    停在斑馬線上面，後來因為我的職務是整理交通，我們當時
    因為下班時間，交通尖峰時段，我看當時不是很簡單就可以
    處理，我就請巡邏勤組來協助，我們就請異議人到路旁，異
    議人有來，機車還停在路口，我們同仁就規勸他，異議人才
    把機車停到旁邊，我們就跟異議人說符合道路交通處罰條例
    第60條，所以就開單告發，那個單子上面異議人是拒簽，我
    有帶我們整個執法的全程錄音錄影及照片（庭呈光碟片壹張
    、照片 2紙），當時車子很多，我是選擇車輛比較少的時候
    照的，但是執勤的時候，車流量很大，陽明路比較小，九如
    一路那邊比較大，九如一路是雙向四線道，中間有安全島，
    我拍的照片是由北向南的方向拍攝，這是 T字型路口，對面
    有加油站，照片上有機車要兩段式的標誌，不管是直行或是
    右轉都要行駛慢車道」等語綦詳（本院卷第16頁背面至第17
    頁），核與異議人於本院99年10月19日訊問時供述：「（警
    察標示你一開始停放的位置，與你所繪製的地點相近，有何
    意見？）我車子一開始確實停在那邊」、「（當時你是要直
    行還是要轉彎？）我要直行加油」、「（照片上有一個機車
    兩段式左轉的號誌，是否有看到？）我知道」、「（所以是
    因為警察的指揮，要你離開你等待的地點，所以你才移到斑
    馬線那邊去？）因為我旁邊有一輛轎車，而我本身是停在停
    止線內，摩托車沒有辦法90度轉彎，一定要向右滑行，所以
    才會超過停止線，停在斑馬線上」、「（你停在斑馬線上面
    ，警察有無叫你去別的地方？）有，警察叫我退回停止線」
    、「（警察是否叫你靠旁邊的慢車道停？）警察一開始是用
    指揮棒叫我移到右邊，可能是因為我的安全考量要我移到右
    邊一點，因為我太靠近雙黃線，後來我遵從他的指揮，再來
    就是警察要我退回停止線，我就不想退了」、「（所以你確
    實明白警察叫你退回停止線，但是因為你不想退，所以就沒
    有退？）是」、「（後來你壓在停止線會影響交通，警察請
    你離開，你有遵守交通警察的指揮嗎？）沒有」等語大致相
    符（本院卷第17頁至第18頁），且經本院當庭勘驗取締光碟
    ，勘驗結果為：「（ 0分59秒）：警察請異議人靠邊，異議
    人仍坐在停在斑馬線上之機車抽煙。（ 4分45秒）：異議人
    離開車子到路邊，但車子仍停放在斑馬線上。（ 7分35秒）
    ：經警員鄭典南（撐雨傘者）勸說，異議人將機車移往路邊
    」等情，有本院99年10月19日勘驗筆錄在卷足稽（本院卷第
    18頁），足認異議人確有不服從交通勤務警察指揮之違規事
    實，應可認定，故異議人仍執前詞以圖卸責，顯無可採。
五、綜上，原處分機關對異議人之前揭違規行為，依道路交通管
    理處罰條例第60條第2項第1款及違反道路交通管理事件統一
    裁罰基準表之規定，裁處罰鍰 900元，並依違反道路交通管
    理處罰條例第63條第1 項第1 款記違規點數1 點，核無違誤
    ，本件異議為無理由，應予駁回。
六、應依道路交通案件處理辦法第19條，裁定如主文。
中    華    民    國    99    年    10    月    28    日
                  交通法庭法  官        楊數盈
以上正本證明與原本無異。
如不服本裁定，應於裁定送達後5 日內向本院提出抗告狀。
中    華    民    國    99    年    10    月    28    日
                          書記官        陳麗麗

司法院資訊處製作；財團法人民間司法改革基金會備份。
